【裁判字號】    97,易,1495
【裁判日期】    970613
【裁判案由】    竊盜
【裁判全文】
臺灣板橋地方法院刑事判決              97年度易字第1495號
公  訴  人  臺灣板橋地方法院檢察署檢察官
被      告  丙○○
                    （另案於臺灣桃園監獄執行中）
上列被告因竊盜案件，經檢察官提起公訴（97年度偵字第1402號
），被告於本院準備程序中就被訴事實為有罪之陳述，經告知被
告簡式審判程序之旨，並聽取當事人之意見後，本院裁定改依簡
式審判程序審理，並判決如下：
    主  文
丙○○攜帶兇器竊盜，累犯，處有期徒刑拾月。扣案之乙炔切割
器壹組沒收。
    事  實
一、丙○○前因施用毒品案件，經臺灣桃園法院以91年度桃簡字
    第253 號判處有期徒刑6 月確定，於民國92年2 月20日易科
    罰金執行完畢（本案構成累犯）。又因竊盜案件，先後經本
    院以96年度簡字第5295號判處有期徒刑2 月及經臺灣桃園地
    方法院以96年度易字第1040號判處應執行有期徒刑8 月確定
    ，現正執行中。猶不知悔改，意圖為自己不法之所有，基於
    竊盜之犯意，於96年12月17日清晨6 時許，在臺北縣林口鄉
    下福村幸福球場第三洞處，持其所有客觀上具危險性，足以
    對人之生命及身體安全構成威脅，可供兇器使用之乙炔切割
    器1 組，切割竊取幸福球場所有放置於該處之鋼筋，並以電
    話通知許志寬前往該處收購鋼筋，許志寬明知丙○○所欲出
    售予其之鋼筋係來路不明之贓物，然仍同意向其購買，並依
    約前往幸福球場（許志寬所涉故買贓物罪嫌，因僅止於與丙
    ○○約定購買之階段尚未實行既遂，另經臺灣板橋地方法院
    檢察署檢察官為不起訴處分）。嗣於同日8 時30分許，丙○
    ○已用前開乙炔切割器切斷三根鋼筋，將該等鋼筋置於自己
    實力支配之下，而竊取該等鋼筋得手，適為警在上址當場查
    獲，並扣得丙○○所有供犯本案竊盜犯行所用之乙炔切割器
    1 組，並自許志寬所駕駛之車號2918- LY號自小客車內，扣
    得許志寬所有之油壓剪1 支、新臺幣（下同）17,000元，另
    在丙○○所駕駛之車號0081-RH 號小貨車內，扣得丙○○所
    有與本案無涉之安非他命吸食器1組、甲基安非他命1包（毛
    重3.3 公克）、海洛因1 包（毛重3.75公克）、電子磅秤1
    臺、帳冊1本、現金93,600元、油壓剪1支及乙○○失竊之手
    提包1個（丙○○所涉竊盜罪嫌，另經臺灣板橋地方法院檢
    察署檢察官為不起訴處分）。
二、案經甲○○訴由臺北縣政府警察局新莊分局報請臺灣板橋地
    方法院檢察署檢察官偵查起訴。
    理  由
一、上揭犯罪事實，業據被告丙○○於警詢、偵查及本院審理時
    坦承不諱，核與證人許志寬於警詢中及證人甲○○於警詢、
    偵查中證述之情節相符，並有甲○○出具之贓物認領保管單
    1 紙、查獲照片14張附卷足稽及被告自承為其所有供竊取鋼
    筋所用之乙炔切割器1 組扣案可資佐證，足認被告之自白確
    與事實相符。本件事證明確，被告犯行洵堪認定。
二、按刑法第321 條第1 項第3 款之攜帶兇器竊盜罪，係以行為
    人攜帶兇器竊盜為其加重條件，此所謂兇器，其種類並無限
    制，凡客觀上足對人之生命、身體、安全構成威脅，具有危
    險性之兇器均屬之，且祇須行竊時攜帶此種具有危險性之兇
    器為已足，並不以攜帶之初有行兇之意圖為必要（最高法院
    79年臺上字第5253號判例足資參照）。查本件被告持以行竊
    之乙炔切割器1 組，可產生高溫火焰切斷鋼鐵，倘持以行兇
    ，顯足以輕易傷害人，客觀上對於人之生命、身體具有相當
    之危險性，自屬兇器無訛。復按竊盜罪既遂與未遂之區別，
    應以所竊之物已否移入自己權力支配之下為標準。若已將他
    人財物移歸自己所持，即應成立竊盜既遂罪。又「上訴人所
    竊之樹木，既經砍伐倒地，不得謂非已移入於自己實力支配
    之下，其竊盜行為即已完成，自難因其贓木尚未搬離現場，
    而謂為竊盜未遂」，最高法院17年上字第509 號、49年台上
    字第939 號判例意旨可資參照。本件被告基於竊盜之犯意，
    以自備之乙炔切割器切斷鋼筋，其雖尚未將該等切斷之鋼筋
    載離現場，惟被告以竊取之意思而切斷鋼筋時，該等鋼筋已
    處於其隨時可取走之狀態，應認被告已破壞被害人之持有支
    配關係，而將之置於自己實力支配之下，被告應已構成竊盜
    既遂。是核被告所為，刑法第321 條第1 項第3 款之攜帶兇
    器竊盜罪。公訴意旨認被告係構成刑法第320 條第3 項、第
    1 項之普通竊盜未遂罪，容有未合，惟起訴之基本事實同一
    ，本院於97年5 月23日亦已當庭告知被告可能本案係涉犯刑
    法321 條第1 項第3 款之加重竊盜罪（見本院97年5 月23日
    準備程序筆錄），爰依法變更起訴法條。
三、被告有事實欄所載犯罪科刑執行情形，有臺灣高等法院被告
    全國前案紀錄表在卷為據，其於有期徒刑執行完畢後5 年內
    ，故意再犯有期徒刑以上之本罪，為累犯，應依刑法第47條
    第1 項之規定加重其刑。爰審酌被告有多次竊盜及施用毒品
    之前科，素行不佳，其正值青壯，不思上進，反恣意竊取他
    人財物，兼衡其犯罪之動機、目的、手段、所竊取之財物價
    值及犯後坦承犯行之態度等一切情狀，量處如主文所示之刑
    ，以資懲儆。
四、扣案之乙炔切割器1 組，乃被告所有供犯本件竊盜犯行所用
    之物，業據被告供明在卷，爰依刑法第38條第3 項、第1 項
    第2 款之規定諭知沒收。另其餘如事實欄所示之扣案物品，
    因與被告實施本件竊盜犯行並無何直接關聯，故不於本案為
    沒收之諭知。
據上論斷，應依刑事訴訟法第273 條之1 第1 項、第299 條第1
項前段、第300 條，刑法第321 條第1 項第3 款、第47條第1 項
、第38條第1項第2款、第3項，判決如主文。
本案經檢察官林俊峰到庭執行職務。
中    華    民    國    97    年    6     月    13    日
                  刑事第七庭    法  官  吳佳穎
以上正本證明與原本無異
如不服本判決應於送達後10日內向本院提出上訴狀
                                書記官  陳香君
中    華    民    國    97    年    6     月    13    日
附錄本案論罪科刑法條全文：
中華民國刑法第321條（加重竊盜罪）
犯竊盜罪而有左列情形之一者，處 6 月以上、 5 年以下有期徒
刑：
一  於夜間侵入住宅或有人居住之建築物、船艦或隱匿其內而犯
之者。
二  毀越門扇、牆垣或其他安全設備而犯之者。
三  攜帶兇器而犯之者。
四  結夥三人以上而犯之者。
五  乘火災、水災或其他災害之際而犯之者。
六  在車站或埠頭而犯之者。
前項之未遂犯罰之。


司法院資訊處製作；財團法人民間司法改革基金會備份。
